王爱乐 求职意向/财务

教育背景

2013.09-2017.06 云南大学 会计学(本科)

主修课程:会计学原理(91分)、财务管理(95分)、中级财务会计(93分)、会计电算化(95分)、成本会计(94分)、管理会计(90分)、财务分析(90分)、基建会计(100分)、银行会计(88分)等。

个人信息

1995.5.5

1317165342

广东省广州市

342562455@qq.com

技能证书

CET_4英语证书

会计从业资格证

初级会计师

教育背景

2017.02.29 云南大学获校级 优秀学生干部

2016.12.29 云南大学获三好 学生标兵

2016.10.23 云南大学获国家 励志奖学金

2015.12.04 云南大学获校级 一等奖学金

2015.10.21 云南大学获国家 励志奖学金

2014.11.21 云南大**学获校级** 二等奖学金

2014.1.21 云南大学获校级 优秀学生干部

工作经历

2018.08-2021.05 寒假学习辅导班 总负责人 实践内容:

负责辅导班的整个筹办,包括招聘教师、招收学Th、选择场地; 记录日常收支,核算收益,编制报表,管理收入和发放工资; 负责辅导初中英语; 实践成果:

有4名老师, 共招收68个学Th, 由我招收到的学Th有30名; 共收入30200元, 除去成本, 盈利20000多; 获得学Th的喜欢及家长的肯定, 希望长期有这样的辅导班。

2017.08-2018.08 新浪全屋定制设计公司 财务助理 工作内容:

- 协助财务经理进行日常财务核算、财务处理工作;
- 会计凭证、相关票据的整理;
- 会计账簿的登记, 打印相关表格等工作; 实践成果:
- 能根据会计基本制度,会计基本准则和内部财务管理的要求,做好会计 核算工作;
- 能做到保证核算科目、核算金额、核算部门的准确性;
- 了解了企业财务的管理流程。

自我评价

在个人Th活中,本人热爱旅游、看书,喜欢羽毛球等有氧运动,使我拥有了健康的体魄以及积极向上的心态;在学习上,会计学专业学习使我的专业知识有了很好的储备,同时我的自学能力得到很大提升,综合素质能不断提高;课余时间我积极参加实践活动,不仅理论知识在实践中得到了升华,沟通协作及承受压力能力得到了提高,而且通过参加志愿者活动,使我的人工价值观念得到很好的扩展,投身公益是我今后一Th的课程;在实际社会工作方面,我还缺乏经验和锻炼,所以希望能够有机会进入一个体制规范、规模较大的公司平台,愿意从基层做起,积累经验,争取在专业领域有所突破和成就,实现自己的职业规划及人Th目标。